【裁判字號】    92,訴,750
【裁判日期】    920227
【裁判案由】    清償借款等
【裁判全文】
臺灣臺北地方法院民事判決  九十二年訴字第七五○號
    原      告  彰化商業銀行股份有限公司
    法定代理人  乙○○
    訴訟代理人  甲○○
    被      告  丙○○
                丁○○
右當事人間請求清償借款等事件，本院判決如左：
    主      文
被告應連帶給付原告新台幣壹佰柒拾貳萬零佰玖拾肆元，及自民國九十年一月二十
九日起至清償日止，按年息百分之八．八四計算之利息，並自民國九十年三月一日起
至民國九十年八月三十一日止，按上開利率百分之十，自民國九十年九月一日起至清
償日止，按上開利率百分之二十計算之違約金。
訴訟費用由被告連帶負擔。
本判決得假執行。
    事實及理由
一、原告起訴主張被告丙○○以被告丁○○為連帶保證人，於民國八十五年六月二十
    一日向原告借用新台幣（下同）壹佰玖拾萬元，約定利息按原告銀行基本放款利
    率加年息百分之一（現年息為百分之八，八四），按月給付本息，清償期為一百
    零五年六月二十一日，逾期清償在六個月以內者，按上開利率百分之十，超過六
    個月者，按上開利率百分之二十計付違約金。惟被告僅繳款至九十年九月十九日
    ，依約定被告債務如有一期未給付者，視為全部到期，屢向被告催討，均置之不
    理，迄有本金一百七十二萬三百九十四元未清償，為此依消費借貸及連帶保證契
    約請求被告清償，聲明請求被告給付如主文所示，並提出借據影本一紙、放款帳
    戶資料影本一紙、催收款帳影本一紙、基本放款利率證明影本一紙為證。
二、被告認諾原告之主張及請求。
三、按當事人得以合意定第一審管轄法院。但以關於由一定法律關係而生之訴訟為限
    。民事訴訟法第二十四條第一項定有明文。查兩造約定由本院為第一審管轄法院
    ，有借據約定事項第十四條可憑，是本院自有管轄權，合先敘明。
四、按被告既於言詞辯論時為訴訟標的之認諾，法院即應不調查原告所主張為訴訟標
    的之法律關係是否果屬存在，而以認諾為該被告敗訴之判決基礎（最高法院四十
    五年台上字第三一號判例參照）。查原告主張之事實，業經被告認諾，依前開判
    例意旨，自應為被告敗訴之判決。是原告依消費借貸及連帶保證契約請求被告連
    帶給付如主文所示之金額、利息、違約金為有理由，應予准許。又本件本於被告
    認諾之判決，依民事訴訟法第三百八十九條第一項第一款，自應依職權宣告假執
    行。
五、訴訟費用負擔之依據：民事訴訟法第八十五條第二項。
中      華      民      國    九十二    年      二      月    二十七    日
                                    民事第四庭法  官    洪  于  智
右為正本係照原本作成
如對本判決上訴須於判決送達後二十日內向本院提出上訴狀
中      華      民      國    九十二    年      二      月    二十七    日
                                          法院書記官    林  佳  蘋


司法院資訊處製作；財團法人民間司法改革基金會備份。
